【裁判字號】    89,交訴,116
【裁判日期】    890427
【裁判案由】    公共危險
【裁判全文】
臺灣臺南地方法院刑事判決                        八十九年度交訴字第一一六號
    公  訴  人  臺灣台南地方法院檢察署檢察官
    被      告  乙○○
右列被告因公共危險案件，經檢察官提起公訴（八十九年度偵字第一五五六號），本
院判決如左：
    主  文
乙○○駕駛動力交通工具肇事，致人傷而逃逸，處有期徒刑捌月，緩刑貳年。
    事  實
一、乙○○於民國八十八年十月二日清晨六時許，駕駛車牌號碼ＵＣ－一０三一號之
    自小客車，沿台南市○○路由東向西行駛，於同日清晨六時二十五分許，途經該
    路與文平路交岔口處，疏未注意車前狀況，致撞及駕駛車牌號碼ＰＲ－０八０號
    營業小客車，沿文平路由南往北行駛之甲○○，甲○○上開營業小客車經此撞擊
    後，其左後車尾復撞及分隔島上之電桿，致甲○○因而受有左側臉頰擦傷、下巴
    瘀青、下頜骨骨折及頸椎挫傷之傷害（傷害部分另為不起訴處分），詎乙○○於
    肇事後，不但未下車查看甲○○之傷勢並施予救援，反加速逃逸，嗣為警循線查
    獲。
二、案經台南市警察局第四分局報請台灣台南地方法院檢察署檢察官偵查起訴。
    理  由
一、訊據被告乙○○矢口否認肇事逃逸，辯稱：發生車禍時伊因為家就在附近，所以
    先把車開回家，伊是去找朋友來幫忙，結果回到肇事現場時對方已不在場，伊並
    非故意肇事逃逸云云。經查，右揭事實業據被害人甲○○於警訊中指訴甚明，參
    諸被告乙○○於警訊中供稱：「．．肇事後我因緊張，不知所措，且又不舒服，
    故肇事時我人未下車即駕車離去，．．，經我舅舅於當晚告知及朋友告知我交通
    警員在找我，我就過來說明」（詳八十八年十月三日警訊筆錄），核與甲○○所
    訴相符，並有道路交通事故調查報告表一紙及現場照片十張在卷足憑，堪認被告
    警訊之自白與事實相符，渠審理中所辯，顯係卸責之詞，委無足採，被告犯行明
    確，應依法論處。
二、核被告乙○○所為，係犯刑法第一百八十五條之四肇事逃逸罪，爰審酌被告犯罪
    之動機、心態、肇事之時間、地點、被害人所受之傷害及犯罪後於警訊中尚能供
    承犯行等一切情狀，量處如主文所示之刑。末查被告前未曾受有期徒刑以上刑之
    宣告，此有本院被告全國前案紀錄表一紙在卷足憑，其因一時失慮，罹犯刑典，
    經此偵審程序，應知警惕，諒無再犯之虞，且被告肇事後，業與甲○○達成民事
    和解，有撤回告訴狀乙紙附於警訊卷可稽，本院認對被告所處之刑以暫不執行為
    當，爰併予宣告緩刑二年，以勵自新。
據上論斷，應依刑事訴訟法第二百九十九條第一項前段、刑法第一百八十五條之四、
第七十四條第一款，判決如主文。
本案經檢察官陳建弘到庭執行職務。
中    華    民    國      八十九      年      四      月     二十七     日
臺灣臺南地方法院交通法庭
                                      法  官  黃  光  進
右正本證明與原本無異。
如不服本判決，應於判決送達後十日內，向本院提出上訴狀（應附繕本）。
                                      書記官  胡  美  娟
中    華    民    國      八十九      年      四      月     二十七     日
附錄本案論罪科刑法條：
刑法第一百八十五條之四：
駕駛動力交通工具肇事，致人死傷而逃逸者，處六月以上五年以下有期徒刑。


司法院資訊處製作；財團法人民間司法改革基金會備份。
